【裁判字號】    99,抗,509
【裁判日期】    990707
【裁判案由】    聲請撤銷緩刑
【裁判全文】
臺灣高等法院臺中分院刑事裁定           99年度抗字第509號
抗  告  人
即受刑人    甲○○
上列被告人因聲請撤銷緩刑案件，不服臺灣臺中地方法院中華民
國99年5月20日裁定（99年度撤緩字第77號），提起抗告，本院
裁定如下：
    主  文
原裁定撤銷。
聲請駁回。
    理  由
一、臺灣臺中地方法院檢察署檢察官聲請意旨略以：受刑人甲○
    ○因竊盜案件，經臺灣臺中地方法院於民國99年1月13日以
    99年度沙簡字第4號判決判處拘役50日，緩刑2年，並於99年
    2月10日確定在案。惟受刑人於緩刑期前即98年11月5日復犯
    竊盜，經臺灣臺中地方法院於99年2月26日以99年度沙簡字
    第101號判決判處拘役50日，並於99年3月30日確定，經核受
    刑人於緩刑期前犯罪，而前後二罪均為竊盜罪，且時間相距
    甚近，認前案緩刑之宣告並無法達到改過遷善矯治之效，受
    刑人所為，已合於刑法第75條之1第1項第1款所定撤銷緩刑
    宣告之情形，爰依刑事訴訟法第476條規定聲請撤銷其緩刑
    宣告等語。
二、抗告意旨略謂：抗告人案犯竊盜罪二件，業經臺中地方法院
    以99年度沙簡字第4、101號均判決50天拘役，惟因前案（99
    年度沙簡字第4號）宣告緩刑2年期間，後案（99年度沙簡字
    第101號）亦經判決確定，而遭原審法院撤銷緩刑宣告，然
    抗告人所犯二竊盜案均係在大安派出所同時承認，係因承辦
    員警疏失導致產生時間之差異，且該二件犯行係因其長期失
    業而作錯事，且亦均已受害商家達成和解，故請求本院撤銷
    原審裁定，得以執行緩刑。
三、依刑法第75條及第75條之1立法意旨說明，修正前刑法第75
    條第1項固已設有兩款應撤銷緩刑之原因，至得撤銷緩刑之
    原因，則僅於保安處分章內第93條第3項與撤銷假釋合併加
    以規定，體例上不相連貫，實用上亦欠彈性，是將緩刑之撤
    銷分為「應撤銷」及「得撤銷」兩種原因，故將刑法第75條
    修正為「受緩刑之宣告，而有下列情形之一者，撤銷其宣告
    ：一、緩刑期內因故意犯他罪，而在緩刑期內受不得易科罰
    金之有期徒刑以上刑之宣告確定者。二、緩刑前因故意犯他
    罪，而在緩刑期內受不得易科罰金之有期徒刑以上刑之宣告
    確定者」、「前項撤銷之聲請，於判決確定後六月以內為之
    」；並新增刑法第75條之1規定：「受緩刑之宣告而有下列
    情形之一，足認原宣告之緩刑難收其預期效果，而有執行刑
    罰之必要者，得撤銷其宣告：一、緩刑前因故意犯他罪，而
    在緩刑期內受得易科罰金之有期徒刑、拘役或罰金之宣告確
    定者。二、緩刑期內因故意犯他罪，而在緩刑期內受得易科
    罰金之有期徒刑、拘役或罰金之宣告確定者。三、緩刑期內
    因過失更犯罪，而在緩刑期內受有期徒刑之宣告確定者。四
    、違反第74條第2項第1款至第8款所定負擔情節重大者。」
    、「前條第2項之規定，於前項第1款至第3款情形亦適用之
    」。綜上所述，就緩刑期內故意犯他罪時之情形，如在緩刑
    期內受不得易科罰金之有期徒刑以上刑之宣告確定者，依修
    正後刑法第75條第1項第1款規定，即應撤銷緩刑之宣告，法
    院無裁量空間。惟如在緩刑前因故意犯他罪，而在緩刑期內
    受得易科罰金之有期徒刑、拘役或罰金之宣告確定者，或在
    緩刑期內受得易科罰金之有期徒刑、拘役或罰金之宣告確定
    者，依修正後刑法第75條之1第1項第1款、第2款之規定，法
    官應依職權本於合目的性之裁量，妥適審酌被告所犯前後數
    罪間，關於法益侵害之性質、再犯之原因、違反法規範之情
    節是否重大、被告主觀犯意所顯現之惡性及其反社會性等情
    ，是否已使前案原為促使惡性輕微之被告或偶發犯、初犯改
    過自新而宣告之緩刑，已難收其預期之效果，而確有執行刑
    罰之必要，得撤銷緩刑之宣告，此與刑法第75條第1項所定2
    款要件有一具備，即毋庸再行審酌其他情狀，應逕予撤銷緩
    刑之情形完全不同。
四、經查：
(一)抗告人於98年11月3日22時24分、5日上午9時20分許陸續在
    臺中縣大安鄉○○○路334號之全家便利商店竊取每片價值
    新台幣99元之星城遊戲光碟合計5片，另於98年11月5日上午
    7時39分、同日上午7時42分在臺中縣大甲鎮○○路1號之全
    家便利商店內竊取每片價值99元之星城遊戲光碟合計7片等
    犯行，其中於98年11月3日22時24分、5日上午9時20分許在
    大安鄉全家便利商店之犯行，經臺中地方法院於99年1月13
    日以99年沙簡字第4號判處定應執行拘役50日、緩刑3年，於
    99年2月10日確定，至於98年11月5日在大甲鎮全家便利商店
    之犯行，則經該院於99年1月15日另以99年沙簡字第101號判
    處定應執行拘役50日，並於99年3月30日確定等情，有上開
    案件判決書及臺灣高等法院被告前案紀錄表各1份在卷可憑
    ，應堪認定。是其固與刑法第75條之1第1項第1款：「緩刑
    前因故意犯他罪，而在緩刑期內受得易科罰金之有期徒刑、
    拘役或罰金之宣告確定者」之要件相符，然仍應具備「足認
    原宣告之緩刑難收其預期效果，而有執行刑罰之必要」之實
    質要件，始足得撤銷緩刑之宣告。
(二)上開檢察官聲請意旨並未具體指明受刑人有何「足認原宣告
    之緩刑難收預期效果而有執行刑罰之必要」之情形，僅以受
    刑人前後二罪均為竊盜罪，且時間相距甚近，即認符合刑法
    第75條之1第1項第1款所定撤銷緩刑宣告之原因，遽而聲請
    撤銷受刑人之緩刑宣告，實難認於法相合。本院衡酌抗告人
    於98年11月3日、5日所犯竊盜罪，合計竊得物品之價值495
    元、693元，且均與被害人達成和解，臺灣臺中地方法院亦
    分別僅量處定應執行拘役50日、緩刑2年及50日，可認其犯
    罪之情節及惡性並非重大。再者，抗告人於98年11月5日上
    午7時許在大安鄉全家便利商店竊取價值693元之物品，與抗
    告人受緩刑宣告即98年11月3日及5日所為之竊盜罪，彼此間
    相距甚近，且被告上開竊盜犯行均得手後，始陸續遭警方查
    獲，並非前案遭警循線查獲，復經偵審程序後，始再次行竊
    ；此外，被告遭判處拘役50日之竊盜犯行(係被告於98年7月
    5日在大甲鎮之竊盜案)，係被告遭判處拘役50日、緩刑2年
    之另一竊盜犯行宣告前所犯(係被告於98年7月3日、5日在大
    安鄉之竊盜案)，其行竊當時無以預知另一竊盜罪得獲判緩
    刑，自難謂緩刑宣告對被告確實有難收預期效果之情事。至
    於抗告人宣告緩刑之竊盜案件之犯罪時間是98年11月3日、
    5日，與抗告人於98年11日5日所犯另一竊盜罪，犯罪時間雖
    屬密接，然既係抗告人陸續行竊得手後，始遭警方循線查獲
    ，並分批函送檢察署而先後起訴，是難憑此即認原宣告之緩
    刑對受刑人難收預期效果，而謂有依刑法第75條之1第1項第
    1款撤銷被告緩刑宣告之必要。
五、綜合上述，原裁定未審酌上開事由，遽予撤銷抗告人之緩刑
    宣告，自有未合，抗告意旨指摘原裁定不當，為有理由，應
    由本院予以撤銷。而本件既查無其他得撤銷緩刑宣告之情事
    ，則檢察官之聲請，即無理由，應由本院自行裁定予以駁回
    。
中    華    民    國    99    年    7    月    7    日
            刑事第六庭    審判長法  官  李  文  雄
                                法  官  邱  顯  祥
                                法  官  林  靜  芬
以上正本證明與原本無異。
不得再抗告。
                                書記官  高  勳  楠
中    華    民    國    99    年    7    月    7    日

司法院資訊處製作；財團法人民間司法改革基金會備份。
